【裁判字號】    89,易,3228
【裁判日期】    900214
【裁判案由】    賭博
【裁判全文】
臺灣高雄地方法院刑事判決                        八十九年度易字第三二二八號
    公訴人  臺灣高雄地方法院檢察署檢察官
    被  告  甲○○
            乙○○
右列被告等因賭博案件，經檢察官提起公訴（八十九年度偵字第一一八五九號、八十
九年度偵字第一三三九九號），本院判決如左：
    主  文
甲○○共同連續意圖營利，聚眾賭博，累犯，處有期徒刑陸月，如易科罰金，以佰
元折算壹日。扣案之賭具麻將牌貳付、骰子貳拾粒、搬風球貳粒、帳單貳張均沒收。
乙○○共同連續意圖營利，聚眾賭博，處有期徒刑月，如易科罰金，以佰元折算
壹日。同前項扣案之賭具麻將牌貳付、骰子貳拾粒、搬風球貳粒、帳單貳張均沒收。
    事  實
一、甲○○曾有多次賭賻前科，最近一次因賭博案於民國八十六年五月三十一日經本
    院判處有期徒刑六月確定，甫於八十六年八月二十五日易科罰金執行完畢，猶不
    知悔改，復意圖營利，基於概括之犯意，自民國八十九年五月十七日起，連續提
    供其租用之高雄市○○區○○街一○一號二樓之房屋為賭博場所，召集不特定人
    以麻將為賭具在該處賭博財物多次。甲○○平日並委由知情並有犯意聯絡的乙○
    ○在場負責引導賭客進入賭場、收取抽頭款及記帳工作。每四名賭客為一桌，以
    麻將牌為賭具賭博財物，約定賭博方式每底新台幣（以下同）三百元，每台一百
    元，抽頭方法為每桌自摸的人抽頭一百元，每沖抽頭四次共四百元，抽頭所得均
    交甲○○，嗣於八十九年五月二十四日晚上十一時許，在上址經警當場查獲賭客
    劉雙梅、曾榮山、侯志遠、李榮彬、程靜森、張獻章、張高欣、高健成等人正以
    上開方式賭博財物，並扣得賭客所有之賭資八千一百元、甲○○所有供賭博所用
    之賭具麻將牌二付、骰子二十粒、搬風球二粒及記載賭場抽頭及開銷明細之帳單
    二張等物。
二、案由高雄市政府警察局新興分局移送臺灣高雄地方法院檢察署檢察官偵查起訴。
    理  由
一、訊據被告乙○○於警、偵訊及本院審理中均坦承有於右揭時地負責提供飲料、香
    煙、便當予賭客及收取抽頭金、記帳等工作不諱。訊之被告甲○○則矢口否認有
    本件犯行，辯稱：伊僅曾在該賭場打過麻將，該賭場並非伊所經營，而係承租該
    房屋準備做生意，因乙○○跑船回來，伊怕他沒地方住，免費借給他住云云。惟
    查：（一）、被查獲之處所確係供不特定人聚集進行麻將賭博之處所，每四名賭
    客為一桌，以麻將牌為賭具賭博財物，約定賭博方式每底新台幣（以下同）三百
    元，每台一百元，抽頭方法為每桌自摸的人抽頭一百元，每沖抽頭四次共四百元
    ，此業據被告乙○○供稱在卷，核與參加賭博之賭客劉雙梅、曾榮山、侯志遠、
    李榮彬、程靜森、張獻章、張高欣、高健成等人於警訊時所陳情節相符，並有賭
    客所有之賭資八千一百元及供賭博所用之賭具麻將牌二付、骰子二十粒、搬風球
    二粒及帳單二張等物扣案足資佐證。該處所確係供不特定人聚賭，並有抽頭等情
    事自堪認定。（二）、被告乙○○確於右揭時地負責收取賭博之抽頭金、記帳及
    現場雜務等事實，業經程靜森、張獻章、張高欣、高健成、劉雙梅等人於警訊中
    陳述明確，與被告乙○○上開供述情節相符，並有乙○○所記之賭場收支帳單二
    紙附卷可稽。乙○○右揭時地負責收取賭博之抽頭金、記帳及現場雜務，應可認
定。（三）、被告甲○○雖如上述以被查獲處係伊無償借與乙○○居住云云置辯
    ，然查其與乙○○僅認識二十日，見過二次面，及本件賭博場所係王某以月租一
    萬元向他人承租等情，業經彼等於審理中供述在卷。被告二人僅有數面之緣，交
    情尚淺，並無特殊情誼已屬明確。按諸常理，被告甲○○豈有自行付費租屋供乙
    ○○無償住用之可能，甲○○所辯顯與常情不合，已不足採信。況被告甲○○於
    警訊及偵查中均辯稱與乙○○並不認識，僅曾到該處打麻將，從未言及無償提供
    被查獲賭博處供乙○○居住之事，更足証其所辯不實。此徵諸施清泉於審理中所
    供其以往在高雄係住於其兄或其他友人之處，並非無住所，益可明瞭。被告甲○
    ○所辯顯不可採。（四）、被告乙○○於警訊及偵查中均指稱：賭場主持人實為
    綽號為「水蛙」之甲○○。核與當時之賭客劉雙梅於警訊所述「主持人是乙名叫
    水蛙的男子」等語相符，且甲○○於偵、審時亦自承其綽號為「水蛙」，故主持
    本件賭埸之「水蛙」即被告甲○○自已無疑。被告乙○○於審理中改口稱係因甲
    ○○借伊五千元，乃設詞構陷云云，顯係為甲○○脫罪之詞，爰無足採。（五）
    、八十九年五月二十四日晚上十一時許，在上址經警當場查獲，適有賭客劉雙梅
    、曾榮山、侯志遠、李榮彬、程靜森、張獻章、張高欣、高健成等人正以上開方
    式賭博財物，賭客人數達八人之多，且在現場扣有聯絡用之電話號碼單二張可為
    參佐，是彼等應非無目的偶至該處所，顯係被告聚集不特定之人賭博財物。綜上
    所述，被告甲○○空言否認上開犯行，核與事證不符，應係臨訟卸責之詞，委無
    足採，是被告甲○○提供承租之上開房屋作為賭博場所，並聚集不特定之人賭博
    財物，從中抽頭圖利，二者兼而有之，被告二人間有營利之意圖而供給賭博場所
    及聚眾賭博之犯意聯絡及行為分擔甚明，本件事證明確，被告犯行應可認定。
二、核被告甲○○、乙○○二人所為均係犯刑法第二百六十八條之圖利供給賭博場所
    及聚眾賭博罪。二被告間有犯意聯絡及行為分擔，均為共同正犯。被告所犯圖利
    供給賭場及圖利聚眾賭博，應屬法律概念之一行為，其一行為觸犯上開二罪名，
    為想像競合犯，應依刑法第五十五條規定從一情節較重之圖利聚眾賭博罪處斷。
    又彼等先後多次犯行，時間緊接，方法相同，觸犯構成要件相同之罪名，顯係基
    於概括犯意為之，應依連續犯規定論以一罪，並依法加重其刑。查被告甲○○曾
  有賭博等前科，最後一次於八十六年五月三十一日因賭博罪，經本院判處有期徒
    刑六月確定，甫於八十六年八月二十五日易科罰金執行完畢，有卷附臺灣高等法
    院被告全國前案紀錄表可按，其受有期徒刑之執行完畢，五年以內再犯有期徒刑
    以上之罪，為累犯，依法遞加重其刑。爰審酌被告甲○○素行不佳，而供給賭博
    場所聚眾賭博財物，嚴重危害社會善良風氣，且犯後又一再飾詞卸責等一切情狀
    ，及被告乙○○犯後大致坦承犯行，前未曾受有期徒刑以上刑之宣告，且非本件
    賭場之主持人，犯罪所得均交由被告甲○○，所生危害尚屬輕微等一切情狀，分
    別量處如主文所示之刑，並諭知易科罰金之折算標準，以示懲儆。又刑法第四十
    一條業於九十年一月十日修正公佈，並於同年月十二日生效，比較修正前後之規
    定，對本件被告而言，修正前之第四十一條並未較修正後之第四十一條第一項有
    利，故依刑法第二條第一項前段之規定，自應適用裁判時法，即修正後之刑法第
    四十一條第一項，附此敘明。如附表二所示之仿冒品，依商標法第甲○○係本件
    賭場之主持人已如上述，扣案之麻將牌二付、骰子二十粒、搬風球二粒及帳單二
    張等物，自為被告甲○○所有供共同犯本罪所用之物，應均依刑法第三十八條第
    一項第二款宣告沒收。賭資八千一百元為參與賭博之賭客劉雙梅、侯志遠、李榮
    彬等人共同所有之賭資，非被告所有之物，業據賭客劉雙梅、李榮彬於警訊中陳
    明在卷，自不另為沒收之諭知。此外，四色牌四十八付、撲克牌六付、象棋三付
    ，係朋友來訪無聊玩樂之用，業據被告乙○○於審理筆錄供述明確，尚難証明與
    本件賭博有何關聯性，非供犯罪所用之物，亦無庸宣告沒收，併此敘明。
據上論斷，應依刑事訴訟法第二百九十九條第一項前段，刑法第二十八條、第五十六
條、第二百六十八條、第五十五條、第二條第一項前段、第四十一條第一項、第四十
七條、第三十八條第一項第二款，罰金罰鍰提高標準條例第一條前段、第二條，判決
如主文。
本案經檢察官陳淑雲到庭執行職務。
中      華      民      國      九十      年      二      月    十四    日
                                      臺灣高雄地方法院刑事第七庭
                                          法  官  蔡  國  卿
右正本證明與原本無異
如不服本判決應於送達後十日內向本院提出上訴狀
                                          書記官  邱  靜  銘
中  華      民      國      九十      年      二      月    十六    日
附錄本案論罪科刑法條全文：
刑法第二百六十八條：
意圖營利，供給賭博場所或聚眾賭博者，處三年以下有期徒刑，得併科三
千元以下罰金。


司法院資訊處製作；財團法人民間司法改革基金會備份。
